【裁判字號】    89,上易,1292
【裁判日期】    890509
【裁判案由】    竊盜
【裁判全文】
台灣高等法院刑事判決                          八十九年度上易字第一二九二號
    上  訴  人
    即  被  告  乙○○
                丙○○
右上訴人因竊盜案件，不服台灣宜蘭地方法院八十九年度易字第五五號，中華民國八
十九年二月十六日第一審判決（檢察官聲請簡易處刑案號：台灣宜蘭地方法院檢察署
八十八年度偵字第四三九０號），提起上訴，本院判決如左：
    主  文
上訴駁回。
    事  實
一、乙○○於民國（下同）八十七年間因竊盜案件，經台灣板橋地方法院判處有期徒
    刑十月確定，於八十七年十月三日執行完畢；丙○○於八十四年間因詐欺案件，
    經台灣高等法院高雄分院判處有期徒刑六月確定，於八十六年一月十一日執行完
    畢，二人均不知悔改，共同意圖為自己不法所有，於八十八年十二月三日凌晨三
    時許，由乙○○駕駛車號ＦＢ─三七七二號廂型車，附載丙○○至宜蘭縣頭城鎮
    ○○路三九四號前，由乙○○持路邊拾取不詳姓名者所有，客觀上得為凶器之木
    棒一支，毀壞甲○○所經營之檳榔攤之安全設備鐵窗後，侵入竊取香菸三十三條
    （價值新台幣九千一百五十元）及酒類九十八瓶（價值新台幣二萬二千九百五十
    元），丙○○則在外把風，得手後，再由二人共同將之搬運至前開廂型車內。嗣
    經甲○○發覺後報警，而於同日凌晨三時四十分許，經警在宜蘭縣頭城鎮加油站
    前查獲，並扣得右揭木棍一支。
二、案經宜蘭縣警察局礁溪分局報請台灣宜蘭地方法院檢察署檢察官偵查起訴。
    理  由
一、上訴人即被告乙○○對於右揭事實坦承不諱；上訴人即被告丙○○則否認有右揭
    共同竊盜之犯行，辯稱：伊是隨乙○○前來宜蘭，伊並不知道乙○○前往竊取他
    人之物，是乙○○要伊幫忙搬運其所竊得之物，伊並不知情云云。惟查，右揭事
    實業據被告二人於偵查中供承不諱，核與被害人甲○○於警訊時指述之情節相符
    ；參之被告丙○○於警訊時亦供承：「我有看到乙○○拿大木頭塊進入檳榔攤竊
    取物品」等語，足徵被告丙○○事後翻異前供否認知情及參與云云，應屬卸責之
    詞，不足採信。此外並有扣案之木棍一支及贓認領保管單一紙附卷足憑。事證明
    確，被告二人犯行均堪予認定。
二、被告二人意圖為自己不法之所有，攜帶凶器（按木棍在客觀上得為凶器使用）、
    毀壞安全設備，竊取他人之動產，核被告二人所為，均係犯刑法第三百二十一條
    第一項第二款（起訴書誤載為第一款）、第三款之攜帶凶器、毀壞安全設備竊盜
    罪。被告二人有犯意聯絡及行為分擔，均為共同正犯。被告乙○○前曾於八十七
    年間因竊盜案件，經台灣板橋地方法院判處有期徒刑十月確定，於八十七年十月
    三日執行完畢；被告丙○○前曾於八十四年間因詐欺案件，經台灣高等法院高雄
    分院判處有期徒刑六月確定，於八十六年一月十一日執行完畢，有台灣高等法院
    檢察署刑案紀錄簡覆表二件附卷足憑，其二人於五年內再犯有期徒刑以上之本罪
    ，均為累犯，應均依累犯之規定加重其刑。原審審被告二人犯罪動機、目的、手
    段、對被害人財產法益所生之危害，及二人犯罪後之態度等一切情狀，適用刑法
    第二十八條、第三百二十一條第一項第二款、第三款、第四十七條，判處被告二
    人各有期徒刑十月，扣案之木棍一支，被告二人均否認為其所有，被告乙○○供
    稱係路旁拾取，復無積極證據足資證明該扣案之木棍一支確係被告二人所有，爰
    不宣告沒收，於理由中敘明，經核並無不合。
三、被告二人提起上訴，被告乙○○指原審量刑過重；被告丙○○則仍執陳詞，否認
    犯罪。惟量刑乃屬法院依職權所審酌之事項，且原審已於判決理由欄內詳敘量刑
    所審酌之一切事項，本院認原審量刑並無偏重之情形，且被告丙○○之否認犯罪
    為不可採，已如前述，被告二人之上訴均無理由，均應予駁回。
據上論斷，應依刑事訴訟法第三百六十八條，判決如主文。
本案經檢察官鄭富銘到庭執行職務。
中    華    民    國    八十九    年       五       月        九        日
                            臺灣高等法院刑事第二十二庭
                                審判長法  官  許  正  順
                                      法  官  林  文  舟
                                      法  官  林  明  俊
右正本證明與原本無異。
不得上訴。
                                      書記官蕭  進  忠
中    華    民    國    八十九    年        五      月       十一       日
附錄：本案論罪科刑法條全文
刑法第三百二十一條第一項第二款、第三款
犯竊盜罪而有左列情形之一者，處六月以上五年以下有期徒刑：
二、毀越門扇、牆垣或其他安全設備而犯之者。
三、攜帶兇器而犯之者。


司法院資訊處製作；財團法人民間司法改革基金會備份。
